【裁判字號】    98,裁,3188
【裁判日期】    981217
【裁判案由】    進口貨物核定完稅價格
【裁判全文】
最  高  行  政  法  院  裁  定
                                      98年度裁字第3188號
上  訴  人  佳格食品股份有限公司
代  表  人  甲○○
訴訟代理人  林發立  律師
            許義明  律師
被 上訴 人  財政部基隆關稅局
代  表  人  乙○○
                          送達代收人  丙○○
上列當事人間進口貨物核定完稅價格事件，上訴人對於中華民國
97年1月31日臺北高等行政法院96年度簡字第840號判決，提起上
訴，本院裁定如下：
    主  文
上訴駁回。
上訴審訴訟費用由上訴人負擔。
    理  由
一、按對於適用簡易程序之裁判提起上訴，須經本院許可。前項
    許可，以訴訟事件所涉及之法律見解具有原則性者為限，行
    政訴訟法第235條定有明文。所謂法律見解具有原則性，係
    指該訴訟事件所涉及之法律問題意義重大，而有加以闡釋之
    必要而言。是當事人對於高等行政法院之簡易判決提起上訴
    時，其上訴狀或理由書對於該事件所涉及之法律見解具有原
    則性自應為相當之敘明，若未為敘明，或所敘明者與原則性
    無關，則本院自應不許可其上訴。
二、本件上訴人對於高等行政法院適用簡易程序所為之判決，提
    起上訴，主張略以：關稅法第29條第1項所指「交易價格」
    、第2項所指「進口貨物由輸出國銷售至中華民國實付或應
    付之價格」、第3項第3款所指「依交易條件由買方支付之權
    利金」應如何解釋及適用；「關稅暨貿易總協定第7條執行
    協定」之效力為何，且該協定與關稅法之相對位階為何，另
    依關稅法第102條授權訂定施行細則是否符合授權明確性原
    則，而該施行細則第12條第2項所指「與進口貨物有關之價
    款」有無牴觸法律，是否對於人民自由權利增加法律所無之
    限制或負擔，且是否違反國會保留、法律保留並背離憲法第
    19條之租稅法定原則，上開爭點均涉及法律問題意義重大亟
    待加以闡釋，而就法律是否牴觸條約、命令是否牴觸法律所
    為之判斷，尤須由本院統一法律上見解，況上訴人進口同類
    貨物經被上訴人作成類此處分迄達數十件，為確保裁判之一
    致性，應認本案涉及法律見解具有原則性；又原判決未依職
    權調查證據，亦未依商標法適用商標授權法律關係，其判決
    有不適用法規之違法；且原判決適用GATT「1994年關稅暨貿
    易總協定第7條執行協定」、關稅法及其施行細則第16條與
    經驗法則、論理法則均有不當；再者，原判決就上訴人於原
    審所提出之商標法規及日本比較法均不予採用，復未敘明不
    採之理由，亦有判決不備理由之違法等語。本院經核上訴意
    旨，乃上訴人以其對法律上見解之歧異，就原取捨證據、認
    定事實、適用法律之職權行使，指摘其為不當。且上訴人進
    口同類貨物所涉案件，本院已作成數十次裁判，並無歧異見
    解，已無由本院再加以闡釋之必要，自無涉及之法律見解具
    有原則性情事，上訴人主張本案涉及法律見解具有原則性云
    云，並不足採。是以上訴人上訴狀雖指摘原判決違背法令，
    因無所涉及之法律見解具有原則性情事，依首揭規定，上訴
    人提起本件上訴，不應許可，其上訴難謂合法，應予駁回。
    至原判決已就本件多項法律爭議為論敘，其理由足以支持判
    決成立，雖未就上訴人主張逐項論列，惟不影響判決之結果
    ，尚不構成判決違法，附此敘明。
三、據上論結，本件上訴為不合法。依行政訴訟法第249條第1項
    前段、第104條、民事訴訟法第95條、第78條，裁定如主文
    。
中    華    民    國    98    年    12    月    17    日
                    最高行政法院第二庭
                        審判長法官  鍾  耀  光
                              法官  廖  宏  明
                              法官  張  瓊  文
                              法官  黃  淑  玲
                              法官  鄭  小  康
以  上  正  本  證  明  與  原  本  無  異
中    華    民    國    98    年    12    月    17    日
                              書記官  黃  淑  櫻


司法院資訊處製作；財團法人民間司法改革基金會備份。
